臺灣台北地方法院民事裁定　九十一年小上字第一四八號
　　上　訴　人　甲○○
　　被　上訴人　乙○○
右當事人間請求侵權行為損害賠償事件，上訴人對於中華民國九十一年六月二十五日
本院台北簡易庭年度北小字第一七三七號第一審小額民事判決提起上訴，本院裁定如
左：
    主      文
上訴駁回。
第二審訴訟費用新台幣壹佰捌拾元由上訴人負擔。
    理      由
一、按對於小額程序之第一審裁判上訴，非以其違背法令為理由，不得為之；至其上
    訴狀應記載上訴理由，表明下列各款事項：一、原判決所違背之法令及其具體內
    容。二、依訴訟資料可認為原判決有違背法令之具體事實，民事訴訟法第四百三
    十六條之二十四第二項、第四百三十六條之二十五條分別定有明文。又依同法第
    四百三十六條之三十二第二項準用第四百六十八條及第四百六十九條規定，判決
    不適用法規或適用不當者，為違背法令，其中判決有同法第四百六十九條所列各
    款情形之一者，為當然違背法令。是當事人於小額訴訟程序提起上訴，如依民事
    訴訟法第四百六十八條規定，以第一審判決有不適用法規或適用法規不當為理由
    時，其上訴狀或理由書應有具體之指摘，並揭示該法規之條項或其內容。若係成
    文法以外之法則，應揭示該法則之旨趣。倘為司法院解釋、或最高法院之判例，
    則應揭示該判解之字號或其內容。如以民事訴訟法第四百六十九條所列各款情形
    為理由時，其上訴狀或理由書，應揭示合於該條款之事實。上訴狀或理由書如未
    依此項方法表明者，即難認為已對第一審判決之違背法令有具體之指摘，其上訴
    自難認為合法。
二、本件上訴意旨略以：被上訴人提出之損害賠償費用表所載內容為被上訴人自行填
    寫，否則豈會無修理廠之蓋章證明？又被上訴人受損車輛迄未修理，既尚未支付
    修車費，何來利息之請求？其次，被上訴人受損車輛已有三年以上之車輛，依民
    法第一百九十六條規定被上訴人僅能請求賠償因毀損所減少之價格，而不能以全
    新車況向上訴人請求。再者，被上訴人車表面有凹陷之處並非上訴人所造成，因
    上訴人所騎乘之機車外殼及菜籃均為塑膠製造，與被上訴人汽車擦撞後仍完整無
    瑕，而被上訴人之汽車係鋼鐵製造，鋼鐵之硬度較塑膠強過幾十倍，可見被上訴
    人車表凹陷處實非上訴人所為等語。
三、經查，本件上訴人所提上訴理由業於原審訴訟程序中提出並經原審判決予以審酌
    ，上訴人再執相同理由提起本件上訴，核其內容僅就原審法官取捨證據、認定事
    實之職權行使，指摘其為不當，而未具體說明其有何不適用法規或適用法規不當
    之情形，並揭示該法規之條項或其內容，及合於民事訴訟法第四百六十九條所列
    各款之事實，自難認對該判決之如何違背法令已有具體之指摘，揆諸前揭說明，
    應認其上訴為不合法。
四、本件訴訟費用額，依後附計算書確定為如主文所示金額。
五、據上論結，本件上訴為不合法，依民事訴訟法第四百三十六條之三十二第二項、
    第四百四十四條第一項、第九十五條、第七十八條，裁定如主文。
中　　　華　　　民　　　國　　九十一　　年　　　八　　　月　　二十六　　日
                                        民事第四庭審判長法　　　官　林勤綱
                                        　　　　　　　　法　　　官　陳正昇
                                                        法      官  劉又菁
~F0
~T48
計　算　書
項　　　目　　　　　　　　金　額（新台幣）　　　　　　備　　註
第二審裁判費　　　　      捌拾壹元
第二審送達郵費　　　　　　壹佰零貳元
合　　　　　計　　　　　　壹佰捌拾元
右為正本係照原本作成
本裁定不得抗告
中　　　華　　　民　　　國　　九十一　　年　　　八　　　月　　二十六　　日
　　　　　　　　　　　　　　　　　　　　　　　　　　　　法院書記官　黃瓊滿
